臺灣高雄地方法院刑事判決　　　　　　　　　　　　九十三年度訴字第二五九二號
　　公　訴　人　臺灣高雄地方法院檢察署檢察官
　　被　　　告　乙○○
右列被告因毒品危害防制條例案件，經檢察官提起公訴（九十三年度毒偵字第四七四
八號、第四九六二號），及移送併案（九十三年度毒偵字第五五一八號），被告於本
院準備程序進行中，就被訴事實為有罪之陳述，經本院告知簡式審判程序意旨，並聽
取公訴人及被告之意見後，本院合議庭裁定依簡式審判程序審理，本院判決如左：
    主  文
乙○○連續施用第一級毒品，累犯，處有期徒刑拾月，扣案之海洛因壹包（淨重零點
參肆公克）沒收銷燬。又連續施用第二級毒品，累犯，處有期徒刑捌月。應執行有期
徒刑壹年伍月，扣案之海洛因壹包（淨重零點參肆公克）沒收銷燬。
    事  實
一、乙○○前因施用毒品案件，經本院裁定送觀察、勒戒後，因認無繼續施用毒品之
    傾向，業經本院於民國八十七年六月三十日以八十七年度易緝字第二○五號判決
    免刑，並於八十七年十月一日確定。乙○○復於上開免刑判決後五年內再因施用
    毒品案件，經本院裁定送觀察、勒戒後，因認有繼續施用毒品之傾向，再經本院
    裁定令入戒治處所施以強制戒治，而於八十八年九月二十日入所戒治，其後於八
    十九年四月八日停止戒治出所，並經本院於八十八年十一月二十九日以八十八年
    度易字第四二七九號判處有期徒刑四月，嗣已確定。然乙○○復因施用毒品案件
    ，再經本院撤銷上開停止戒治而又入所戒治，其後於九十年三月二十八日執行戒
    治完畢釋放後，繼續入監執行，並經本院於八十九年十一月三十日以八十九年度
    易字第四三三四號判處有期徒刑六月，嗣已確定，且乙○○另因偽造文書案件，
    經本院於九十年六月二十七日以八十九年度易字第五二四七號判處有期徒刑二月
    ，並於九十年八月二十四日因撤回上訴而確定，上開二罪嗣經本院定其應執行刑
    為有期徒刑七月，且接續上開執行，而於九十一年三月二日執行徒刑完畢。詎仍
    不知悔改，明知海洛因及甲基安非他命係毒品危害防制條例第二條第二項第一款
    、第二款所明定之第一、二級毒品，不得持有及施用，仍於前述強制戒治執行完
    畢釋放後五年內，復基於施用第一級毒品海洛因之概括犯意，自九十三年八月十
    八日十九時許起（起訴書誤載為九十三年八月十九日）至同年九月十六日二十三
    時許止，連續在高雄縣橋頭鄉某不詳公共廁所及高雄縣橋頭鄉○○路六號等處，
    以將第一級毒品海洛因置於注射針筒摻入清水混合後，注射身體之方式，施用第
    一級毒品海洛因多次；並基於施用第二級毒品甲基安非他命（起訴書誤載為安非
    他命）之概括犯意，於同年八月十八日十九時許起（起訴書誤載為九十三年八月
    十九日）至同年八月二十七日七時許止，連續在高雄縣橋頭鄉某不詳公共廁所以
    甲基安非他命置於玻璃球內燒烤吸取煙霧之方式，施用第二級毒品甲基安非他命
    多次。嗣(1)於同年八月二十日八時四十分許，為警在高雄縣橋頭鄉○○路六號查
    獲，並扣得第一級毒品海洛因一包（淨重零點三四公克，空包裝重零點二一公克
    ）；(2)於同年八月二十七日十四時二十分許，為警在高雄縣橋頭鄉○○路六號查
    獲；(3)於同年八月二十七日十五時十分許，為警在高雄縣岡山鎮○○路與大德一
    路口盤查查獲。
二、案經高雄縣政府警察局及高雄縣政府警察局岡山分局移送臺灣高雄地方法院檢察
    署檢察官偵查起訴及併案。
    理  由
一、按本件被告乙○○所犯係死刑、無期徒刑、最輕本刑為三年以上有期徒刑以外之
    罪，其於準備程序就前揭被訴事實為有罪之陳述，經受命法官告知簡式審判程序
    之旨，並聽取其與公訴人之意見後，本院認無不得或不宜改依簡式審判程序進行
    之處，爰依刑事訴訟法第二百七十三條之一第一項、第二百八十四條之一，裁定
    本件由受命法官獨任進行簡式審判程序，合先敘明。
二、訊據被告乙○○對於右揭時、地，連續以上述方式施用第一級毒品海洛因及第二
    級毒品甲基安非他命多次之事實坦承不諱，且被告於九十三年八月二十日十二時
    許、同年八月二十七日十八時許及同年九月十七日十三時許，經警查獲時所採集
    之尿液，經送驗結果，確呈嗎啡陽性反應，此有高雄縣政府衛生局九十三年八月
    二十七日九三煙檢字第一八六六號、九十三年九月三日九三煙檢字第一九二一號
    、九十三年九月二十四日九三煙檢字第二一Ｏ七號煙毒尿液檢驗成績書三紙附卷
    可稽，此外，復有扣案之海洛因一包足資佐證。又扣案之海洛因一包（淨重零點
    三四公克，空包裝重零點二一公克），經送往法務部調查局鑑定結果，送驗白色
    粉末一包確含毒品海洛因成分陽性反應，此有法務部調查局九十三年九月二十四
    日調科壹字第二二ＯＯ一八一ＯＯ號鑑定通知書一紙附卷可稽。被告於九十三年
    八月二十日十二時許、同年八月二十七日十八時許，經警採集之尿液，經送驗結
    果，均呈甲基安非他命反應，有高雄縣政府衛生局九十三年八月二十七日九三煙
    檢字第一八六六號、九十三年九月三日九三煙檢字第一九二一號煙毒尿液檢驗成
    績書二紙在卷可憑，是被告之自白顯與事實相符，堪予採信。又被告前因施用毒
    品案件，經本院裁定送觀察、勒戒後，因認無繼續施用毒品之傾向，業經本院於
    八十七年六月三十日以八十七年度易緝字第二○五號判決免刑，並於八十七年十
    月一日確定。乙○○復於上開免刑判決後五年內再因施用毒品案件，經本院裁定
    強制戒治，而於八十八年九月二十日入所戒治，其後於八十九年四月八日停止戒
    治出所，嗣又因施用毒品案件，再經本院撤銷上開停止戒治而又入所戒治，其後
    於九十年三月二十八日執行戒治完畢釋放後，繼續入監執行之事實，有臺灣高等
    法院被告全國前案紀錄表及臺灣高等法院被告施用毒品記錄表各一紙在卷可按。
    是被告於強制戒治執行完畢後，五年內再犯本件施用毒品罪之事實，堪予認定。
    事證明確，應依法論科。
三、按海洛因及甲基安非他命分別係毒品危害防制條例第二條第二項第一款及第二款
    所明定之第一級毒品及第二級毒品，不得施用、持有。是核被告所犯施用第一級
    毒品海洛因及第二級毒品甲基安非他命之行為，係犯毒品危害防制條例第十條第
    一項之施用第一級毒品海洛因罪及同條第二項之施用第二級毒品甲基安非他命罪
    。其持有第一級毒品海洛因及第二級毒品甲基安非他命之低度行為，分別為施用
    第一級毒品海洛因及第二級毒品甲基安非他命之高度行為所吸收，不另論罪。其
    先後多次施用第一級毒品海洛因及第二級毒品甲基安非他命之犯行，均時間緊接
    ，方法相同，觸犯構成要件相同之罪名，顯係基於概括犯意為之，為連續犯，應
    依刑法第五十六條之規定論以一罪，並加重其刑。另本件起訴書於起訴事實雖僅
    記載被告自九十三年八月十八日十九時許起至同年八月二十七日七時許止，連續
    施用第一級毒品海洛因及第二級毒品甲基安非他命之犯行，然檢察官就犯罪事實
    一部起訴者，其效力及於全部，被告其餘數次施用海洛因之犯行，與前揭業經起
    訴有罪部分，時間緊接且犯罪構成要件相同，顯係基於概括犯意而為之，有連續
    犯裁判上一罪關係，本院自得併予審理，併此敘明。被告前因施用毒品案件，經
    本院以八十八年度易字第四二七九號判處有期徒刑四月確定，復因施用毒品案件
    經本院以八十九年度易字第四三三四號判處有期徒刑六月，且另因偽造文書案件
    ，經本院以八十九年度易字第五二四七號判處有期徒刑二月，嗣於臺灣高等法院
    高雄分院後審理時撤回上訴確定，上開二罪經本院定其應執行刑為有期徒刑七月
    ，且接續上開執行，而於九十一年三月二日執行徒刑完畢，此有臺灣高等法院被
    告全國前案記錄表一份在卷可稽，其前受有期徒刑之執行完畢後，五年內再犯本
    件有期徒刑以上之罪，為累犯，應依刑法第四十七條之規定，遞加重其刑。又其
    所犯施用第一級毒品海洛因及第二級毒品甲基安非他命之犯行，犯意各別，罪名
    有異，構成要件不同，應予分論併罰。爰審酌被告經觀察勒戒及強制戒治後，均
    未能戒絕其毒癮，足證前開保安處分措施已難收矯治其惡性，惟念其於犯罪後坦
    承部分犯行及所犯為自戕行為等一切情狀，分別量處如主文所示之刑，並定其應
    執行刑，以資懲儆。至扣案之海洛因一包（淨重零點三四公克，空包裝重零點二
    一公克），屬毒品危害防制條例第十八條第一項前段規定之第一級毒品，應依毒
    品危害防制條例第十八條第一項前段規定，不問屬於被告與否，併予宣告沒收銷
    燬之。至於鑑驗耗損之海洛因，既已滅失，自無庸再為沒收銷燬之諭知，附此敘
    明。至九十三年八月二十日扣案之海洛因及安非他命各一包，係在案外人劉建屏
    位於高雄縣橋頭鄉○○路六號一樓查獲，被告否認為其所有，復無其他積極證據
    足資證明該海洛因及安非他命係供被告本件施用毒品所用，爰不為沒收銷燬之諭
    知。
據上論斷，應依刑事訴訟法第二百七十三條之一第一項、第二百八十四條之一、第二
百九十九條第一項前段，毒品危害防制條例第十條第一項、第二項，第十八條第一項
前段，刑法第十一條、第五十六條、第四十七條、第五十一條第五款，判決如主文。
本案經檢察官甲○○到庭執行職務。
中　　　華　　　民　　　國　　九十三　　年　　 十二 　　月　　二十四　　日
                                  臺灣高雄地方法院刑事庭
                                      　法　官  林芳華
右正本證明與原本無異。
如不服本判決，應於判決送達後十日內，向本院提出上訴狀。
                                        書記官  賴佳慧
中　　　華　　　民　　　國　　九十三　　年　　 十二 　　月　　 三十 　　日
附錄本案論罪科刑條文
毒品危害防制條例第十條
施用第一級毒品者，處六月以上五年以下有期徒刑。
施用第二級毒品者，處三年以下有期徒刑。
